# 请教版主股份支付费用计算问题

提问人：yinpo123 时间：2023-03-08 17:29:08
版主，您好，请教个有关股份支付的问题，谢谢！！
甲公司系一家IPO公司， 2020 年公司员工通过持股平台A合伙企业（持股平台普通合伙人和有限合伙人均为甲公司员工，无实际控制人参与）获取甲公司新增发股份 100 万股，甲公司每股净资产公允价值为 10 元/股，员工按 10 元/股出资。 2020 年A 持股股平台公司向甲公司增资 1000 万元。
2022 年员工有部分辞职，A持股平台按员工原投资成本 10 元/股回购 2 万股份额，并按 12 元/股激励给其他有业绩的员工作为激励（ 2022 年甲公司新的公允价 15 元/股）。这部分持股平台保留的 2 元/股价格差额主要是用于支付持股平台日常办公费和其他费用。
假设没有等待期，请问：
① 2022 年计算股份支付费用时，是按（公允价 15 元/股-授予价 12 元/股） 2 万股确认，还是按（公允价 15 元 / 股 - 回购价 10 元 / 股） 2 万股确认？如果按 15 元公允价和 12 元授予价的差额计算股份支付，持股平台保留的部分价格差额是属于股份支付费用还是职工薪酬，甲公司需要做 借:管理费用 贷:资本公积-股本溢价？
②如果员工因为违反公司制度造成损失按惩罚价格 9 元/股由平台回购，之后再次授予其他员工按 12 元/股，甲该如何处理。
感谢版主指导。

回答人：chenyiwei
1 、 2022 年计算股份支付费用时，是按（公允价 15 元/股-授予价 12 元/股）*2万股确认。与原回购价无关。但如果回购价 10 元与再次授予价格 12 元之间的差额由原激励对象享有的，应将该差额作为职工薪酬费用处理，甲公司需要做 借:管理费用 贷:资本公积-股本溢价。
2 、处理原则同上。如果回购价格与再次授予价格之间的差额由原激励对象享有的，则确认职工薪酬费用。

提问人：yinpo123 时间：2023-03-18 15:39:49
感谢版主，回购价与授予价格的差额由持股平台留置用做日常管理费用，已退出的员工不享有这部分差额。这种情况下，您讲的“原激励对象”是剩余的全部未退出员工吗？因为这笔钱并没有具体到哪个个人享有，而是用于了平台日常费用支出。这种情况下，要视作职工薪酬？

回答人：chenyiwei
“原激励对象”是剩余的全部未退出员工。如果日后不会分配给个人的，则不作为职工薪酬。